【裁判字號】    99,財管,40
【裁判日期】    990623
【裁判案由】    選任遺產管理人
【裁判全文】
臺灣臺北地方法院民事裁定              99年度財管字第40號
聲  請  人  甲○○
代  理  人  簡文玉律師
上列聲請人聲請選任遺產管理人事件，本院裁定如下：
    主    文
選任財政部國有財產局臺灣北區辦事處為被繼承人乙○○（男，
民國7年8月8日生，身分證統一編號：Ｚ000000000號，民國98年8
月7日死亡，最後籍設：臺北縣新店市○○路○段187號）之遺產
管理人。
准對被繼承人乙○○之繼承人為承認繼承之公示催告。
被繼承人乙○○之繼承人，應自前項公示催告最後登載新聞紙之
日起一年內承認繼承，其大陸地區之繼承人，應自被繼承人乙○
○死亡之日起參年內以書面向本院為繼承之表示，上述期限屆滿
，無繼承人承認繼承時，被繼承人乙○○之遺產，於清償債權，
並交付遺贈物後，如有剩餘即歸屬國庫。
財政部國有財產局臺灣北區辦事處應於收受本裁定之日起20日內
將本裁定登載公報、新聞紙或其他相類之傳播工具，並將登載證
據檢送本院，逾期視為撤回公示催告之聲請。
聲請程序費用新臺幣壹仟元由被繼承人乙○○之遺產負擔。
    理    由
一、按被繼承人在臺灣地區之遺產，由大陸地區人民依法繼承者
    ，其所得財產總額，每人不得逾新臺幣二百萬元。超過部分
    ，歸屬臺灣地區同為繼承之人；臺灣地區無同為繼承之人者
    ，歸屬臺灣地區後順序之繼承人；臺灣地區無繼承人者，歸
    屬國庫。繼承人全部為大陸地區人民者，除應適用第68條之
    情形者外，由繼承人、利害關係人或檢察官聲請法院指定財
    政部國有財產局為遺產管理人，管理其遺產。臺灣地區與大
    陸地區人民關係條例第67條第1項、第67條之1第1項分別定
    有明文。
二、聲請意旨略以：被繼承人乙○○於民國95年8月7日死亡，除
    大陸地區繼承人即聲請人甲○○外，並無其他法定繼承人，
    且被繼承人乙○○不具榮民身分，為此依法聲請選任被繼承
    人乙○○遺產管理人等語。
三、聲請人主張之事實，業據提出本院家事法庭函、土地所有權
    狀為證，並據本院依職權調閱98年聲繼字第33號卷查明，堪
    信為真。查被繼承人乙○○於民國98年8月7日死亡，聲請人
    甲○○為被繼承人之大陸地區繼承人，且被繼承人無臺灣地
    區繼承人，亦非由行政院國軍退除役官兵輔導委員會列管之
    榮民，亦有卷附行政院國軍退除役官兵輔導委員會函足參，
    則聲請人聲請本院指定被繼承人乙○○之遺產管理人，即無
    不合。爰審酌管理被繼承人乙○○遺產之地緣關係與便利性
    ，選任財政部國有財產局臺灣北區辦事處為被繼承人乙○○
    之遺產管理人，且為承認繼承之公示催告。
四、按公示催告之公告，應黏貼於法院之公告處，並登載於公報
    、新聞紙或其他相類之傳播工具；前項登載公報、新聞紙或
    其他相類之傳播工具之日期或期間由法院定之；遺產管理人
    未依前項規定登載者，視為撤回公示催告之聲請，民法第11
    79條第1項第3款，民事訴訟法第542條定有明文。本院既准
    遺產管理人對於被繼承人乙○○之繼承人為承認繼承之公示
    催告，爰併依上開規定，裁定如主文所示。
中    華    民    國    99    年     6    月    23    日
                  家事法庭法  官  吳素勤
以上正本係照原本作成。
如不服本裁定應於送達後10日內向本院提出抗告狀，並繳納抗告
費新臺幣1,000元。
中    華    民    國    99    年     6    月    23    日
                          書記官  郭麗琴

司法院資訊處製作；財團法人民間司法改革基金會備份。
